【裁判字號】    92,易,773
【裁判日期】    920602
【裁判案由】    賭博
【裁判全文】
臺灣板橋地方法院刑事判決                          九十二年度易字第七七三號
    公  訴  人  臺灣板橋地方法院檢察署檢察官
    被      告  午○○
    選任辯護人  鄭炎生律師
    被      告  乙○○
                丁○○
                丑○○
                甲○○
                戊○○
                癸○○
                寅○○
                申○○
                亥○○
                子○○
                未○○
                酉○○
                辰○○
                庚○○
                戌○○
                卯○○
              丙○○○
                己○○
右列被告因賭博案件，經檢察官聲請以簡易判決處刑（九十一年度偵字第一八六四三
號），本院認不宜以簡易判決處刑（受理案號：九十一年度重簡字第一二四號），改
依通常程序判決如左：
    主  文
午○○連續意圖營利，聚眾賭博，處有期徒刑月，如易科罰金以佰元折算壹日。
扣案之賭具骰子壹佰壹拾個、麻將筒子肆拾支與鈔票便條柒拾張、獎名片壹佰張、
紅包袋貳拾柒個、帳冊壹本、通訊聯絡簿壹本、賭資新台幣拾捌萬陸仟肆佰元及抽頭
金新臺幣壹萬伍仟元，均沒收。
乙○○、丁○○、丑○○、甲○○、戊○○、癸○○、寅○○連續在公眾得出入之場
所賭博財物，各處罰金貳仟元，如易服勞役均以佰元折算壹日。扣案之賭具骰子壹
佰壹拾個、麻將筒子肆拾支及賭資新台幣拾捌萬陸仟肆佰元，均沒收。
申○○、亥○○、子○○、未○○、酉○○、辰○○、庚○○、戌○○、卯○○、丙○○○在公眾得出入之場所賭博財物，各處罰金壹仟元，如易服勞役均以佰元折算
壹日。扣案之賭具骰子壹佰壹拾個、麻將筒子肆拾支及賭資新台幣拾捌萬陸仟肆佰元
，均沒收。
己○○不受理。
    事  實
一、午○○（起訴書誤載為「巳○○」，應予更正）意圖營利，基於概括之犯意，自
    民國（下同）九十一年九月初某日起至同年月十八日止，提供其所承租位於臺北
    縣永和市○○路四七巷底「玉清宮」後方之鐵皮屋公眾得出入之場所為賭博場所
    ，並提供骰子、麻將為賭具，聚集不特定人在上址賭博財物。其賭博方法係由賭
    客四人輪流作莊，以點數論輸贏，每注最低新臺幣（下同）一百元、最高三千元
    ，午○○每萬元可取得抽頭金三百元營利。乙○○、丁○○、丑○○、甲○○、
    戊○○、癸○○、寅○○則先後於九十一年九月間某日（確實日期均不詳）及同
    年月十八日，連續二次前往該處賭博財物。嗣於九十一年九月十八日下午五時許
    ，適有賭客乙○○、丁○○、丑○○、甲○○、戊○○、癸○○、寅○○、申○○、辛○○、亥○○、子○○、未○○、酉○○、辰○○、庚○○、戌○○、卯
    ○○、丙○○○與辛○○（嗣到案後另行審結）及己○○（另諭知不受理，詳後
    述之）在上開處所賭博財物之際，為警當場查獲，並扣得午○○所有供聚賭用之
    賭具骰子一百十個、麻將筒子四十支與鈔票便條七十三張、獎名片一百張、紅包
    袋二十七個、帳冊一本、通訊聯絡簿一本暨賭資八萬六千四百元及其聚賭所得抽
    頭金一萬五千元，而偵悉上情。
二、案經臺北縣政府警察局永和分局報請臺灣板橋地方法院檢察署檢察官偵查起訴。
    理  由
壹、有罪部分：
一、被告甲○○、戊○○、己○○、庚○○、癸○○、丑○○、卯○○、未○○、申
    ○○、酉○○、丁○○經傳喚均未到庭，被告乙○○、亥○○則於警訊及偵審中
    均坦承上情不虛，訊之被告巳○○、丙○○○、子○○、寅○○、辰○○、戌○○固各坦承有於上揭時地經警查獲之事實不諱，惟均矢口否認有何賭博之犯行，
    被告午○○及其辯護人辯稱：上址租屋處係其承租用以做為皮鞋代工，而其餘被
    告係前往玉清宮拜拜之香客，伊等係自行聚集賭博，其並未從中抽頭，其在警訊
    筆錄所述之內容，係警員囑其自行選擇要表示一萬元抽三百元或抽五百元，且警
    察並無搜索票，其搜索不合法云云，被告丙○○○、子○○、寅○○、辰○○、
    戌○○則均辯稱：並未賭博云云。經查：
（一）被告午○○確於事實欄所載時間，提供其承租之上開場所聚眾賭博，並以每一
      萬元抽取抽頭金三百元之方式圖利，而被告丙○○○、子○○、寅○○、辰○○、戌○○、乙○○、丁○○、丑○○、甲○○、戊○○、癸○○、申○○、
      辛○○、亥○○、未○○、酉○○、庚○○、卯○○等人則有於上述時間在該
      處賭博之事實，業據上開被告十九人及被告辛○○（嗣到庭後另行審結）於警
      訊時即自白上情不諱（見偵查卷第十五頁至六三頁），嗣被告等於偵查中亦均
      坦承上情無訛（見偵查卷第一三九頁至一四二頁），被告乙○○、亥○○於本
      院審理時亦自承伊等確有賭博之情等語（見本院九十二年六月二日審判筆錄）
      ，核與共同被告己○○（另諭知不受理，詳後述之）及在場之證人曾林素靜、
      張亞留、王興樂於警訊或偵查中證述被告午○○有抽頭，而其餘被告則有在場
      賭博之情節大致相符。則查，被告午○○除於初次偵訊時已供述其有聚眾賭博
      並抽頭等語（見偵查卷第一三九頁至一四二頁），於九十一年十一月二十一日
      偵訊時亦自承「（問：九十一年九月初某日起至同年月十八日止，在臺北縣永
      和市○○路四七巷底之鐵皮屋提供賭博場所供人賭博？）是，我們是在鐵皮屋
      內賭博；（問：這個地方是大家均可出入？）是，是廟後的鐵皮屋，一天可抽
      頭一萬五千元」等情不虛（見偵查卷第一九九頁背面），而被告丙○○○、子
      ○○、寅○○、辰○○、戌○○於本院審理時則陳稱伊等於警訊時所述之內容
      實在，且均係自由陳述，並未有遭以不當方式取供之情形等語（見本院九十二
      年五月十九日審判筆錄），是綜上各節參互以觀，已足認被告等於警訊及偵查
      中之自白，應與事實相符，堪以採信。此外，並有現場照片八幀、房屋租賃契
      約書一份附於偵查卷暨被告午○○所有供聚賭用之賭具骰子一百十個、麻將筒
      子四十支與鈔票便條七十三張、獎名片一百張、紅包袋二十七個、帳冊一本、
      通訊聯絡簿一本暨賭資八萬六千四百元及其聚賭所得抽頭金一萬五千元扣案可
      證，從而被告巳○○有在上址意圖營利聚眾賭博，另其餘被告則均有在該處賭
      博之情，並無疑義。
（二）至被告午○○及其辯護人雖另辯稱警察未持搜索票，進入其租屋處搜索，於法
      未合云云，然查，本件到場員警係經被告巳○○依刑事訴訟法第一百三十一條
      之一之規定出於自願性同意進行搜索乙節，有偵查卷附之臺北縣政府警察局搜
      索扣押筆錄一份在卷可參（見偵查卷第十一頁），被告午○○既確有於該搜索
      扣押筆錄上簽名並按指印，是本件搜索之程序並未違法，核與上開刑事訴訟法
      之規定尚屬相合，被告巳○○辯稱本件搜索程序違法云云，為無足取，其請求
      再行傳訊製作警訊筆錄之警員，因本件事證已明，有如前述，則核無必要，本
      院即不予傳訊，附此敘明。
（三）綜上所述，被告午○○、丙○○○、子○○、寅○○、辰○○、戌○○前開各
      該所辯均為飾卸之詞，尚難採信，本件事證已臻明確，被告等之犯行均堪以認
      定，應各予依法論科。
二、核被告午○○所為，係犯刑法第二百六十八條前段之意圖營利提供賭博場所罪及
    同條後段之意圖營利聚眾賭博罪；被告乙○○、丁○○、丑○○、甲○○、戊○○、癸○○、寅○○、申○○、亥○○、子○○、未○○、酉○○、辰○○、庚○○、戌○○、卯○○、丙○○○在上址公眾得出入場所賭博財物，則均犯同法
    第二百六十六條第一項之賭博罪。被告午○○先後多次意圖營利提供賭博場所與
    聚眾賭博之犯行，及被告乙○○、丁○○、丑○○、甲○○、戊○○、癸○○、
    寅○○二次賭博財物之犯行，均時間緊接，犯罪構成要件又係相同，顯各係基於
    概括之犯意反覆為之，皆為連續犯，各應依刑法第五十六條之規定論以一罪，並
    加重其刑。又被告午○○所犯上開二罪，係基於一個賭博犯意之決定，達成其同
    一犯罪之各個舉動，應屬法律概念之一行為，其一行為觸犯上開二罪名，為想像
    競合犯，應依刑法第五十五條規定，從一重之意圖營利聚眾賭博罪處斷。爰審酌
    被告午○○犯罪之動機、目的、手段、提供賭博場所之時間與抽頭所得金額，惟
    於犯罪後猶飾詞卸責之態度，尚無悔意及被告丙○○○、子○○、寅○○、辰○○、戌○○、乙○○、丁○○、丑○○、甲○○、戊○○、癸○○、申○○、亥
    ○○、未○○、酉○○、庚○○、卯○○各自賭博之次數等一切情狀，分別量處
    如主文所示之刑，並就被告午○○諭知易科罰金之折算標準，就被告丙○○○、
    子○○、寅○○、辰○○、戌○○、乙○○、丁○○、丑○○、甲○○、戊○○
    、癸○○、申○○、亥○○、未○○、酉○○、庚○○、卯○○則均諭知易服勞
    役之折算標準，以資懲儆。至扣案之賭具骰子一百十個、麻將筒子四十支，係當
    場賭博之機具，現金賭資八萬六千四百元則為兌換籌碼處之財物，均應依刑法第
    二百六十六條第二項之規定宣告沒收。再鈔票便條七十三張、獎名片一百張、紅
    包袋二十七個、帳冊一本、通訊聯絡簿一本，為被告午○○所有供犯本件賭博罪
    所用之物，抽頭金一萬五千元，則為其所有因犯本件賭博罪所得之物，此據被告
    午○○於警訊時即陳明在卷，爰分別依刑法第三十八條第一項第二款及第三款之
    規定宣告沒收。
四、被告甲○○、戊○○、己○○、庚○○、癸○○、丑○○、卯○○、未○○、申
    ○○、酉○○、丁○○經合法傳喚無正當理由不到庭，本院認其等所犯之罪係應
    處罰金之案件，爰不待其等之陳述逕行判決。
貳、不受理部分：
一、公訴意旨另以：被告己○○基於賭博之犯意，於九十一年九月十八日下午五時許
    ，在上址公眾得出入之場所賭博財物，嗣經警當場查獲，因認被告己○○所為係
    犯刑法第二百六十六條第一項前段之普通賭博罪。
二、按已經提起公訴或自訴之案件，在同一法院重行起訴者，應諭知不受理之判決，
    ，刑事訴訟法第三百零三條第二款定有明文。又訴訟上所謂一事不再理之原則，
    關於實質上一罪或裁判上一罪，亦均有其適用，最高法院六十年臺非字第七七號
    著有判例。
三、查本件被告己○○曾於九十一年十月八日上午某時許，在臺北縣三重市○○路一
    八一號之三三鐵皮屋之公眾得出入之場所，以麻將為賭具，與人賭博財物，前已
    經臺灣板橋地方法院檢察署檢察官起訴而於九十一年十二月二十五日（即繫屬本
    院日期）移送本院審理，現尚於審理中，有本院九十二年度板簡字第二八號被告
    吳育寬賭博等案件刑事卷內之臺灣板橋地方法院檢察署檢察官九十一年十二月二
    十日壬○森玄九一偵字第一九八六九號函及本院電話聯繫紀錄等件在卷可稽，核
    諸本件被告己○○之賭博犯行，與其前揭另案被訴之賭博犯行，業據被告己○○
    於警訊及偵查中均坦承不諱，且其上開犯行間，時間緊接，犯罪手法相同，顯係
    出於概括之犯意為之，為連續犯，有裁判上一罪關係，應為同一案件。是本件公
    訴人復於九十二年一月二十二日（即繫屬本院日期），就被告己○○本件賭博犯
    行起訴，即係就被告己○○前業經起訴有連續犯裁判上一罪關係之同一竊盜案件
    ，向本院重行起訴，依上開說明，應為不受理判決之諭知。
、被告辛○○嗣到案後，另行審結。
據上論斷，應依刑事訴訟法第二百九十九條第一項前段、第三百零三條第二款、第三
百零六條、第四百五十二條，刑法第五十六條、第二百六十六條第一項、第二項、第
二百六十八條、第五十五條、第四十一條第一項前段、第四十二條第二項、第三十八
條第一項第二款、第三款，罰金罰鍰提高標準條例第一條前段、第二條，判決如主文
。
本案經檢察官蔡偉逸、張云綺到庭執行職務。
中      華      民      國      九十二    年      六      月      二    日
                              臺灣板橋地方法院刑事第一庭
                                          法  官  邱  靜  琪
右正本證明與原本無異。
如不服本判決，應於判決送達後十日內向本院提出上訴狀 (應附繕本) ，上訴於臺灣
高等法院。
                                          書記官  黃  頌  棻
中      華      民      國      九十二    年      六      月      三    日
附錄本案論罪科刑法條全文：
刑法第二百六十六條
在公共場所或公眾得出入之場所賭博財物者，處一千元以下罰金，但以供人暫時娛樂
之物為賭博者，不在此限。（罰金數額已依罰金罰鍰提高標準條例提高為十倍）
當場賭博之器具與在賭檯或兌換籌碼處之財物，不問屬於犯人與否，沒收之。
刑法第二百六十八條
意圖營利，供給賭博場所或聚眾賭博者，處三年以下有期徒刑，得併科三千元以下罰
金。


司法院資訊處製作；財團法人民間司法改革基金會備份。
